臺灣苗栗地方法院刑事判決　　　　　　　　94年度訴字第33號
公　訴　人　臺灣苗栗地方法院檢察署檢察官
被　　　告　乙○○
　　　　　　　　　　　號
上列被告因偽造文書案件，經檢察官提起公訴（93年度偵字第
3224號、第4257號），本院依簡式審判程序，判決如下：
    主  文
乙○○連續行使偽造私文書，足以生損害於公眾及他人，處有期
徒刑壹年貳月。
扣案變造之甲○○汽車駕駛執照上之乙○○照片壹張沒收；如附
表二所示之簽名共拾肆枚均沒收。
    事  實
一、乙○○前有偽造文書之犯罪紀錄。又於民國89年7 、8 月間
    之某日，在台北縣三重市○○道旁之某工廠內發現甲○○所
    有，不慎遺失之職業聯結車駕駛執照，明知該駕照有可能係
    甲○○所遺失而脫離其本人持有之物，竟意圖為自己不法之
    所有，而予以侵占入己（侵占部分之追訴權時效業已消滅）
    ，並於約2 、3 個月後之某日，在其斯時停放於台北縣三重
    市○○路之汽車上，起意變造上開駕照，而將該駕照上之甲
    ○○照片撕下，並換貼乙○○個人照片，予以變造，足生損
    害於甲○○及監理機關管理駕駛人資格之正確性。乙○○即
    基於行使變造駕照之概括犯意，自91年8 月20日起至93年2
    月14日止，於如附表一所示之時間，於駕車行經各該地點時
    ，因違規為警攔車取締時，出示上開變造之駕照，使執勤員
    警據以製發舉發違反道路交通管理事件通知單，乙○○並於
    該通知單偽簽「甲○○」之署名，以示甲○○業收受該告發
    通知單，再交還警員收執而予以行使，足以生損害於甲○○
    本人及警察、監理機關對於取締交通違規事件之正確性；再
    於93年9 月14日上午11時許，其在苗栗縣銅鑼鄉中平村「二
    五八餐廳」內遭警臨檢時，行使上開變造之駕照，供警員查
    詢，足以生損害於甲○○及警察機關於臨檢時查詢身份之正
    確性，惟遭警發現該駕照有異，始查知上情。
二、案經苗栗縣警察局苗栗分局移送臺灣苗栗地方法院檢察署檢
    察官偵查起訴。
    理  由
一、訊據被告乙○○對於上揭事實均坦承不諱，核與被害人甲○
    ○於警詢時指述情節大致相符，並有臺北市政府警察局掌電
    字第AAJ400389號、第A9J401774號舉發違反道路交通管理事
    件通知單、臺北市政府警察局北市警交大字第ABY668967 號
    舉發違反道路交通管理事件通知單、內政部警政署國道公路
    警察局公警局交字第Z00000000 號舉發違反道路交通管理事
    件通知單、台北縣政府警察局北縣警交字第C00000000 號舉
    發違反道路交通管理事件通知單、變造之駕照、被害人甲○
    ○之駕照等影本在卷可稽，被告上述自白確與事實相符，而
    堪採信。是本件事證已臻明確，被告犯行洵堪認定。
二、核被告所為，係犯刑法第216 條、第212 條之行使變造特種
    文書罪，及第216 條、第210 條之行使偽造私文書罪。被告
    變造駕照後持以行使、及偽造被害人甲○○私文書後持以行
    使，其偽造之低度行為，均為行使之高度行為所吸收，均不
    另論罪；偽造署名為偽造私文書之部分行為，亦不另論罪。
    又其先後6 次行使變造特種文書及5 次行使偽造私文書之犯
    行，時間均緊接，且所犯均係犯罪構成要件相同之罪名，顯
    均係基於概括犯意而為之，均為連續犯，應依刑法第56條以
    一罪論並加重其刑；又其行使偽造私文書與特種文書間有手
    段、目的之牽連關係，為牽連犯，應依刑法第55條之規定，
    論以情節較重之行使偽造私文書罪。爰審酌被告犯罪之動機
    、目的、手段，犯罪所生之危害非重及終於本院審理時坦承
    全部犯行，態度尚好等一切情狀，並參酌公訴人之具體求刑
    ，量處如主文所示之刑。被告乙○○於變造「甲○○」汽車
    駕駛執照時所換貼之照片1 張，為被告所有供犯罪所用之物
    ，依刑法第38條第1 項第2 款之規定沒收；另如附表二所示
    偽造「甲○○」之簽名共14枚，依刑法第219 條規定沒收。
據上論斷，應依刑事訴訟法第273 條之1 第1 項、第299 條第1
項前段，刑法第56條、第216 條、第212 條、第210 條、第55條
、第219 條、第38條第1 項第2 款，罰金罰鍰提高標準條例第1
條前段，判決如主文。
本案經檢察官郭靜文到庭執行職務。
中　　華　　民　　國　　94　　年　　6 　　月　　8 　　日
                  刑事第二庭    法　官　林燦都
以上正本證明與原本無異。
如不服本判決，應於送達後10日內向本院提出上訴狀（須附繕本
），上訴於臺灣高等法院臺中分院。
                                書記官　陳建分
中　　華　　民　　國　　94　　年　　6 　　月　　8 　　日
附錄論罪科刑法條
刑法第216 條
行使第二百十條至第二百十五條之文書者，依偽造、變造文書或
登載不實事項或使登載不實事項之規定處斷。
刑法第212條
偽造、變造護照、旅券、免許證、特許證及關於品行、能力服務
或其他相類之證書、介紹書，足以生損害於公眾或他人者，處1
年以下有期徒刑、拘役或300 元以下罰金
刑法第210條
偽造、變造私文書，足以生損害於公眾或他人者，處5 年以下有
期徒刑。
附表一：
┌──┬─────┬────────┬────┬─────────┐
│編號│犯罪時間  │犯  罪  地  點  │車輛號碼│舉發違反道路交通管│
│    │（民國）  │                │        │理事件通知單編號  │
├──┼─────┼────────┼────┼─────────┤
│ 1  │91年8月20 │台北市○○○路與│A3-456  │臺北市政府警察局掌│
│    │日        │愛國西路口      │        │電字第AAJ400389號 │
├──┼─────┼────────┼────┼─────────┤
│ 2  │91年12月17│台北市○○○路與│GG-746  │臺北市政府警察局北│
│    │日        │西寧路口        │        │市警交大字        │
│    │          │                │        │第ABY668967號     │
├──┼─────┼────────┼────┼─────────┤
│ 3  │92年5月29 │國道一號高速公路│A2-436  │內政部警政署國道公│
│    │日        │南下193公里處   │        │路警察局交字第    │
│    │          │                │        │Z00000000號       │
├──┼─────┼────────┼────┼─────────┤
│ 4  │92年12月30│台北市○○○路與│QQ-248  │臺北市政府警察局掌│
│    │日        │凱達格蘭大道路口│        │電字第A9J401774號 │
├──┼─────┼────────┼────┼─────────┤
│ 5  │93年1月30 │台北縣三重市環河│QQ-248  │台北縣政府警察局  │
│    │日        │路某處          │        │北縣警交字第      │
│    │          │                │        │C00000000 號      │
└──┴─────┴────────┴────┴─────────┘
附表二：
┌──┬───────────────┬─────────────┐
│編號│  文      書      名      稱  │偽 造 之 署 押 及 數 量   │
├──┼───────────────┼─────────────┤
│    │臺北市政府警察局掌電字第AAJ400│「被通知人欄」上偽造「陳漢│
│ 一 │389號舉發違反道路交通管事件通 │江」之簽名壹枚            │
│    │知單                          │                          │
├──┼───────────────┼─────────────┤
│    │臺北市政府警察局北市警交大字第│「舉發單位章戳欄」上偽造「│
│ 二 │ABY668967號舉發違反道路交通管 │甲○○」之簽名肆枚        │
│    │理事件通知單                  │                          │
├──┼───────────────┼─────────────┤
│ 三 │內政部警政署國道公路警察局公警│「填單單位章戳欄」上偽造「│
│    │局交字第Z00000000號舉發違反道 │甲○○」之簽名肆枚        │
│    │路交通管事件通知單            │                          │
├──┼───────────────┼─────────────┤
│    │臺北市政府警察局掌電字第A9J401│「被通知人欄」上偽造「陳漢│
│ 四 │774號舉發違反道路交通管事件通 │江」之簽名壹枚            │
│    │知單                          │                          │
├──┼───────────────┼─────────────┤
│    │台北縣政府警察局北縣警交字第  │「舉發單位章戳欄」上偽造「│
│ 五 │C00000000號舉發違反道路交通管 │甲○○」之簽名肆枚        │
│    │理事件通知單                  │                          │
└──┴───────────────┴─────────────┘
